【裁判字號】    99,訴,388
【裁判日期】    990419
【裁判案由】    違反毒品危害防制條例
【裁判全文】
臺灣臺南地方法院刑事判決               99年度訴字第388號
公  訴  人  臺灣臺南地方法院檢察署檢察官
被      告  甲○○
上列被告因違反毒品危害防制條例案件，經檢察官提起公訴（99
年度毒偵字第443號），被告就被訴事實為有罪之陳述，本院裁
定由受命法官獨任進行簡式審判程序，判決如下：
    主    文
甲○○施用第一級毒品，處有期徒刑陸月，如易科罰金，以新臺
幣壹仟元折算壹日；又施用第二級毒品，處有期徒刑肆月，如易
科罰金，以新臺幣壹仟元折算壹日。應執行有期徒刑捌月，如易
科罰金，以新臺幣壹仟元折算壹日。
    事    實
一、甲○○前因施用毒品案件，經本院以97年度毒聲字第794號
    裁定送強制戒治，於民國98年9月25日執行強制戒治完畢釋
    放後，由臺灣臺南地方法院檢察檢察官以98年度戒毒偵字第
    157號為不起訴處分確定。詎其仍未戒除毒癮，嗣於5年內復
    基於施用第二級毒品甲基安非他命之犯意，於99年1月17日
    17 時許，在台南市○區○○路301巷20之2號住處房間內，
    以玻璃球為工具為燒烤吸食煙霧之方式，施用第二級毒品甲
    基安非他命一次，另基於施用第一級毒品海洛因之犯意，於
    99年1月18日17時10分許，以針筒為靜脈注射之方式，在台
    南市○區○○路301巷20之2號旁空屋，施用第一級毒品海洛
    因一次，為警於99年1月19日13時14分對甲○○採尿送驗，
    結果分別呈現甲基安非他命陽性反應及可待因、嗎啡陽性反
    應，而查獲上情。
二、案經台南市警察局第六分局報告臺灣臺南地方法院檢察署檢
    察官偵查起訴。
    理    由
一、本件係經被告甲○○於本院當庭表示認罪，而以簡式審判程
    序加以審理，有本院99年4月13日準備程序筆錄及審判筆錄
    附卷足憑，則依據刑事訴訟法第273條之2、第159條第2項之
    規定，不適用傳聞法則有關限制證據能力之相關規定，合先
    敘明。
二、訊據被告對上開非法施用第一級毒品海洛因一次及非法施用
    第二級毒品甲基安非他命一次之事實均坦承不諱，且被告於
    上開犯行後為警查獲時所採集之尿液檢體，經送鑑驗結果，
    呈可待因、嗎啡陽性反應（按海洛因係由嗎啡經化學合成而
    製得，經注射進入人體後，因代謝分解成嗎啡，因此施打海
    洛因後，由尿液中檢驗結果仍為嗎啡反應）、甲基安非他命
    陽性反應，此有長榮大學99年1月29日所出具之檢驗確認報
    告一紙附卷可稽(見警卷第8頁)，互核相符，足認被告之自
    白確與事實相符，堪以採信。本件被告非法施用第一級海洛
    因及施用第二級毒品甲基安非他命之犯行，事證明確，堪予
    認定。
三、按海洛因及甲基安非他命業經分別列入毒品危害防制條例第
    二條第二項第一款、第二款所規定之第一級毒品及第二級毒
    品，禁止非法持有、施打及吸用，毒品危害防制條例第二條
    第二項第一款、第二款分別定有明文。被告非法施用海洛因
    及甲基安非他命，核其所為，係犯毒品危害防制條例第十條
    第一項、第二項之施用第一級毒品及施用第二級毒品罪；其
    持有第一級毒品海洛因、第二級毒品甲基安非他命之低度行
    為，各為進而施用之高度行為所吸收，均不另論罪。被告所
    犯二罪，即施用第一級毒品罪及施用第二級毒品罪，犯意各
    別，構成要件不同，應分論併罰。爰審酌被告施用毒品之犯
    行，在性質上乃屬對自我身心健康之自戕行為，尚未嚴重破
    壞社會秩序、侵害他人權益，然其前因施用毒品經送強制戒
    治完畢後，猶不思戒絕革除惡習，再為本件犯罪，顯未因前
    所受之強制戒治處分而記取教訓，及被告犯後坦承犯行，態
    度良好，並其犯罪之動機、目的、手段等一切情狀，各量處
    如主文所示之刑，並定其應執行刑，並就其宣告刑及所定之
    應執行刑均諭知如易科罰金之折算標準，以資懲儆。被告施
    用毒品海洛因之注射針筒及施用毒品甲基安非他命之玻璃球
    均已拋棄而無從扣案，業據其供稱在卷，為免日後執行之困
    難，爰不予宣告沒收，併此敘明。
四、末查九十八年六月十九日司法院大法官會議釋字第六六二號
    解釋，對於刑法第四十一條第二項，關於數罪併罰，數宣告
    刑均得易科罰金，而定應執行刑之刑逾六個月者，排除適用
    同條第一項得易科罰金之規定部分，與憲法第二十三條規定
    有違，並與大法官會議解釋釋字第三六六號解釋意旨不符，
    而應自本解釋公布之日起失其效力。是以被告所犯之數罪既
    經本院宣告如主文所示之宣告刑，且均屬得易科罰金，而所
    定之執行刑雖逾六個月以上，依上開解釋意旨，自仍須就其
    所宣告之刑及所定之執行刑均予宣告得易科罰金之折算標準
    。
據上論斷，應依刑事訴訟法第二百七十三條之一第一項、第二百
九十九條第一項前段，毒品危害防制條例第十條第一項、第二項
，刑法第十一條前段、第五十一條第五款、第四十一條第一項前
段，大法官會議釋字第六六二號解釋，判決如主文。
本案經檢察官孫昱琦到庭執行職務。
中    華    民    國    99    年     4    月    19    日
                        刑事第十三庭  法  官  徐文瑞
以上正本證明與原本無異。
如不服本判決應於收受本判決後10日內向本院提出上訴書狀，並
應敘述具體理由。其未敘述上訴理由者，應於上訴期間屆滿後20
日內向本院補提理由書狀（均須按他造當事人之人數附繕本）「
切勿逕送上級法院」。
                                      書記官  何小玉
中    華    民    國    99    年     4    月    19    日
附錄法條：
毒品危害防制條例第10條
施用第一級毒品者，處六月以上五年以下有期徒刑。
施用第二級毒品者，處三年以下有期徒刑。

司法院資訊處製作；財團法人民間司法改革基金會備份。
